臺灣臺中地方法院民事判決  九十一年度訴字第七五六號
    原      告    台灣省農會
    法定代理人    甲○○
    訴訟代理人    丁○○
                  戊○○
    法定代理人    丙○○
    兼訴訟代理人  乙○○
    法定代理人    乙○○
右當事人間請求給付貨款事件，本院判決如左：
    主      文
被告荷葉脈食品有限公司、乙○○應連帶給付原告新臺幣玖拾萬伍仟佰零伍元，
及自民國九十一年三月七日起至清償日止，按週年利率百分之五計算之利息。
被告喜谷有限公司應給付原告新臺幣玖拾貳萬柒仟伍佰伍拾元，及自民國九十一年三
月七日起至清償日止，按週年利率百分之五計算之利息。
訴訟費用由被告荷葉脈食品有限公司、乙○○連帶負擔二分之一，餘由被告喜谷有限
公司負擔。
本判決第一項於原告以新台幣拾貳萬元為被告荷葉脈食品有限公司、乙○○供擔保
後，得假執行。
本判決第二項得假執行。
    事      實
甲、原告方面：
  一、聲明：除假執行供擔保金額外，餘如主文所示。
  二、陳述：(1)被告荷葉脈食品有限公司以被告乙○○為連帶保證人，承銷原告所生
      產之乳品，合計積欠原告貨款玖拾萬伍仟佰零伍元未償，有承銷同意書一
      份及被告荷葉脈食品有限公司所開立之十二紙退票支票可資為證，爰本於買賣
      關係，訴請被告荷葉脈食品有限公司及被告乙○○連帶負責。(2)被告喜谷有限
      公司開立面額合計玖拾貳萬柒仟伍佰伍拾元之八紙支票供為支付被告荷葉脈食
      品有限公司所另積欠原告之貨款，詎屆票期均遭退票，爰本於票據權利訴請被
      告喜谷有限公司給付票款。
  三、證據：提出承銷同意書一份、被告荷葉脈食品有限公司所開立之支票十二紙及
      被告喜谷有限公司開立之支票八紙為證。
乙、被告方面：
  一、聲明：原告之訴駁回。
  二、陳述：對原告所主張之貨款及票款未償之事實，並不爭執，惟希望原告能同意
      被告分十八期清償，並提高被告之乳品承銷數額。
  三、證據：提出分期償還計畫表一份為證。
    理      由
一、程序方面：按民事訴訟費用法第五條第一項規定：「以一訴主張數項標的者，其
    價額合併計算之」此項規定於主觀的訴之合併場合，亦適用之（最高法院二十八
    年滬抗字第一號、七十年台抗字第四七九號判例參照）。雖給付票款之訴，不問
    其標的之金額一律適用簡易程序，惟經與清償債務之訴之金額合併計算結果，己
    逾民事訴訟法第四百六十六條所定上訴利益額數，或合併提起之訴係應適用通常
    訴訟程序，則除該清償債務之訴經當事人合意適用簡易程序而均適用簡易程序外
    ，依通常訴訟程序較簡易程序對當事人在程序上保障為高，自以同時踐行通常訴
    訟程序為宜。本件原告以一訴合併請求被告荷葉脈食品有限公司及被告乙○○連
    帶清償貨款，及請求被告喜谷有限公司給付票款。就給付貨款之訴部分，其金額
    已逾新台幣五十萬元，依前揭說明，本件應全部適用通常訴訟程序，合先敘明。
二、本件原告主張：被告荷葉脈食品有限公司以被告乙○○為連帶保證人，承銷原告
    所生產之乳品，合計積欠原告貨款玖拾萬伍仟佰零伍元未償；及被告喜谷有
    限公司開立面額合計玖拾貳萬柒仟伍佰伍拾元之八紙支票供為支付被告荷葉脈食
    品有限公司所另積欠原告之貨款，詎屆票期均遭退票等情，業據原告提出承銷同
    意書一份、被告荷葉脈食品有限公司所開立之十二紙退票支票及被告喜谷有限公
    司所開立之八紙退票支票為證，且為被告所不爭執，核屬實在。被告雖提出分期
    清償之計畫，惟其分期期間不為原告所接受。從而，原告本於(1)買賣契約及連帶
    保證之法律關係，訴請被告荷葉脈食品有限公司、乙○○連帶給付貨款新臺幣玖
    拾萬伍仟佰零伍元，及自民國九十一年三月七日（即起訴狀繕本送達之翌日
    ）起至清償日止，按週年利率百分之五計算之利息。(2)給付票款之法律關係，訴
    請被告喜谷有限公司給付新臺幣玖拾貳萬柒仟伍佰伍拾元，及自民國九十一年三
    月七日（即起訴狀繕本送達之翌日）造起至清償日止，按週年利率百分之五計算
    之利息。於法均屬有據，應予准許。
三、原告陳明願供擔保，請准宣告假執行，就主文第一項所示原告勝訴部分，經核並
    無不合，爰酌定相當之擔保金額，併准許之；至主文第二項所示原告勝訴部分，
    係命被告清償票據債務之判決，應依職權宣告假執行，併此敘明。
四、據上論結，原告之訴為有理由，依民事訴訟法第七十八條、第八十五條第二項，
    第三百八十九第一項第四款、第三百九十條第二項，判決如主文。
中      華      民      國    九十一    年      五      月    二十七    日
                                      臺灣臺中地方法院民事第三庭
~B法      官  林宗成
右為正本係照原本作成
如對本判決上訴，須於判決送達後廿日內向本院提出上訴狀
中      華      民      國    九十一    年      五      月    二十七    日
~B法院書記官
